臺灣高雄地方法院刑事判決　　　　　　　　　　　　九十一年度訴字第二五八五號
　　公　訴　人　臺灣高雄地方法院檢察署檢察官
　　被　　　告　甲○○
右列被告因違反毒品危害防制條例案件，經檢察官提起公訴（九十一年度毒偵字第二
五○九號、第三○二八號、第三二八七號），本院判決如左：
    主  文
甲○○連續施用第一級毒品，處有期徒刑拾月。扣案之第一級毒品海洛因（驗前毛重
零點捌公克，驗後淨重零點肆肆公克、包裝重零點肆捌公克）貳小包、注射針筒（已
使用過）壹支，均沒收銷燬之。又連續施用第二級毒品，處有期徒刑陸月。應執行有
期徒刑壹年月；扣案之第一級毒品海洛因（驗前毛重零點捌公克，驗後淨重零點肆
肆公克、包裝重零點肆捌公克）貳小包、注射針筒（已使用過）壹支，均沒收銷燬之
。
    事  實
一、甲○○曾於民國八十九年間因施用毒品案件，經依臺灣高雄少年法院以八十九年
    度少調字第一一六一號審理，於裁定送觀察、勒戒後，因認有繼續施用毒品之傾
    向，再於八十九年七月六日裁定送強制戒治期滿後，甫於九十年八月九日為不付
    審理之裁定確定。詎甲○○仍不知悔改，復於前受不付審理之裁定確定後五年以
    內，又基於連續分別施用第一級毒品海洛因及第二級毒品安非他命之概括犯意，
    (一)自九十一年二月間某日（約農曆過年後）起至同年五月十三日凌晨二時五十分
    許往前回溯二十四小時內之某時止，在不詳處所連續分別施用第一級毒品海洛因
    及第二級毒品安非他命多次，嗣經警於同年五月十三日凌晨一時三十分許，在高
    雄縣美濃鎮○○路二十七號前查獲，(二)於九十一年五月二十七日二十時三十分許
    往前回溯二十四小時內之某時，在不詳處所分別施用第一級毒品海洛因及第二級
    毒品安非他命，嗣經警於同年五月二十七日二十時二十分許，在高雄縣旗山鎮○
    ○○街六十六巷口查獲，並扣得第一級毒品海洛因二小包（驗前毛重○．八公克
    ，驗後淨重○．四四公克、包裝重○．四八公克），(三)九十一年六月二十日十三
    時四十五分許往前回溯二十四小時內之某時，在不詳處所分別施用第一級毒品海
    洛因及第二級毒品安非他命，嗣經警於同年六月二十日十時五十分許，在高雄縣
    旗山鎮○○路與復興東街口查獲，並扣得已使用過之注射針筒一支；並另移由本
    院於九十一年六月二十一日，以九十一年度毒聲字第三四四一號裁定將被告送強
    制戒治在案。
二、案經高雄縣警察局旗山分局報告臺灣高雄地方法院檢察署檢察官偵查起訴。
     理  由
一、訊據被告甲○○對有於右揭時、地，連續分別施用第一級毒品海洛因及第二級毒
    品安非他命之犯行供認不諱，而被告於右揭時、地分別經警查獲時所採尿液送驗
    結果，確呈嗎啡及安非他命陽性反應之事實，有高雄縣政府衛生局九十一年五月
    二十日91煙檢字第六九五號（詳旗警刑移字第四四五號警卷內第三頁）、九十一
    年六月七日91煙檢字第八二一號（詳九十一年度毒偵字第二五○九號偵查卷內第
    五頁）、九十一年七月九日91煙檢字第九八四號（詳九十一年度毒偵字第三○二
    八號偵查卷內第五頁）等煙毒尿液檢驗成績書各一紙可稽。另被告於同年五月二
    十七日二十時二十分許，在高雄縣旗山鎮○○○街六十六巷口經警查獲時所扣得
    之第一級毒品海洛因二小包（驗前毛重○．八公克，驗後淨重○．四四公克、包
    裝重○．四八公克），經送法務部調查局鑑驗結果，確含有第一級毒品海洛因成
    分之事實，亦有該局九十一年六月二十四日調科壹字第二二○○一三五六五號鑑
    定通知書一紙（詳九十一年度毒偵字第三○二八號偵查卷內第十三頁）可證；復
    有扣案之第一級毒品海洛因二小包、已使用過之注射針筒一支等物之扣押物品清
    單各一紙附卷（詳九十一年度毒偵字第二五○九號偵查卷內第六頁、同卷第二頁
    ）可佐，足認被告之自白核與事實相符。此外，被告曾於八十九年間因施用毒品
    案件，經依臺灣高雄少年法院以八十九年度少調字第一一六一號審理，於裁定送
    觀察、勒戒後，因認有繼續施用毒品之傾向，再於八十九年七月六日裁定送強制
    戒治期滿後，甫於九十年八月九日為不付審理之裁定確定；被告於前受不付審理
    之裁定確定後五年以內，又於右揭時、地連續分別施用第一級毒品海洛因及第二
    級毒品安非他命，業由本院於九十一年六月二十一日，以九十一年度毒聲字第三
    四四一號裁定將被告送強制戒治在案，為二犯，亦有臺灣高等法院被告全國前案
    紀錄表一紙附卷可稽。事證明確，被告右揭連續分別施用第一級毒品海洛因及第
    二級毒品安非他命之犯行洵堪認定，應予依法論科。
二、查海洛因、安非他命係毒品危害防制條例第二條第二項第一款、第二款所稱之第
    一級、第二級毒品，不得非法持有、施用，被告竟持以施用，故核被告甲○○所
    為，係犯毒品危害防制條例第十條第一項、第二項之施用第一級毒品、第二級毒
    品罪。被告施用第一級毒品海洛因、第二級毒品安非他命前同時持有第一級毒品
    海洛因、第二級毒品安非他命，其持有之低度行為，已為施用之高度行為所吸收
    ，不另論以持有罪。又被告自九十一年二月間某日（約農曆過年後）起至九十一
    年六月二十日十時五十分許被查獲時止，先後多次連續分別施用第一級毒品海洛
    因、第二級毒品安非他命之犯行，係時間緊接，手法相同，觸犯構成要件同一之
    罪名，顯係基於概括之犯意反覆為之，為連續犯，應依刑法第五十六條之規定，
    各論以連續施用第一級毒品海洛因、連續施用第二級毒品安非他命罪，並依法加
    重其刑。再被告所犯上開二罪間，係犯意各別，罪名互異，顯係分別起意為之，
    應予分論並罰。爰審酌被告曾於八十九年間因施用毒品案件，經依臺灣高雄少年
    法院以八十九年度少調字第一一六一號審理，於裁定送觀察、勒戒後，因認有繼
    續施用毒品之傾向，再於八十九年七月六日裁定送強制戒治期滿後，甫於九十年
    八月九日為不付審理之裁定確定，其於前受不付審理之裁定確定後五年以內，現
    又再犯本案相同罪行，顯見意志不堅，並對施用毒品之行為不知悛悔，惟其犯罪
    係戕害自身，尚未害及他人，及犯後已坦承犯行，態度尚佳等一切情狀，爰量處
    如主文所示之刑，以示儆懲。扣案之第一級毒品海洛因（驗前毛○．八重公克，
    驗後淨重○．四四公克、包裝重○．四八公克）二小包、注射針筒（已使用過）
    一支，屬毒品危害防制條例所定之毒品及專供施用毒品之器具，爰併依毒品危害
    防制條例第十八條第一項前段之規規定，不問屬於犯人與否，均宣告沒收銷燬之
    。
據上論斷，應依刑事訴訟法第二百九十九條第一項前段，毒品危害防制條例第十條第
一項、第二項、第十八條第一項前段，刑法第十一條前段、第五十六條、第五十一條
第五款，判決如主文。
本案經檢察官郭麗娟到庭執行職務。
中      華      民      國      九十一      年    十    月    二十一    日
                                      臺灣高雄地方法院刑事第七庭
                                        法  官  柯  盛  益
右正本證明與原本無異。
如不服本判決，應於判決送達後十日內，向本院提出上訴狀。
                 書記官  陳  昱  良
中      華      民      國      九十一      年    十    月    二十一    日
附錄本案判決論罪科刑法條全文
毒品危害防制條例第十條：
施用第一級毒品者，處六月以上五年以下有期徒刑。
施用第二級毒品者，處三年以下有期徒刑。
